【裁判字號】    98,審訴,42
【裁判日期】    980224
【裁判案由】    違反毒品危害防制條例
【裁判全文】
臺灣新竹地方法院刑事宣示判決筆錄      98年度審訴字第42號
公  訴  人  臺灣新竹地方法院檢察署檢察官
被      告  乙○○
                    3樓
指定辯護人  本院公設辯護人甲○○
上列被告因違反毒品危害防制條例案件，檢察官提起公訴（97年
度毒偵字第2050號）後，聲請改依協商程式而為判決，本院於中
華民國98年2 月24日下午4 時，在本院刑事第九法庭宣示判決，
出席職員如下：
                審判長法  官  劉兆菊
法官起立朗讀判決主文、犯罪事實要旨、處罰條文，及告以上訴
限制、期間並提出上訴狀之法院，且諭知記載其內容：
一、主  文：
    乙○○施用第一級毒品，累犯，處有期徒刑壹年；扣案之注
    射針筒貳支及盛裝海洛因之夾鏈袋個，均沒收之。又施用
    第二級毒品，累犯，處有期徒刑柒月；扣案之吸食器壹組，
    沒收之。應執行有期徒刑壹年肆月；扣案之注射針筒貳支、
    、盛裝海洛因之夾鏈袋個及吸食器壹組，均沒收之。
二、犯罪事實要旨：
（一）乙○○前於民國87年間，因施用毒品案件，經本院於87年
      7 月25日以87年度毒聲字第326 號裁定施以觀察、勒戒，
      因有繼續施用毒品之傾向，再經本院於87年8 月25日以
      87年度毒聲字第485 號裁定令入戒治處所施以強制戒治，
      嗣經停止戒治所餘期間付保護管束，於88年8 月24日保護
      管束期滿執行完畢，並由臺灣新竹地方法院檢察署檢察官
      於88年10月22日以88年度戒毒偵字第7 號為不起訴處分確
      定；又於89年間，因施用毒品案件，經本院於89年8 月31
      日以89年度毒聲字第2163號裁定令入戒治處所施以強制戒
      治，於90年11月28日停止執行釋放出監付保護管束，並於
      91年2 月1 日保護管束期滿執行完畢；徒刑部分，經本院
      於90年4 月27日以90年度易緝字第20號判決判處有期徒刑
      6 月；再於90年間，因連續施用毒品案件，經本院於90年
      5 月11日以90年度訴字第174 號判決判處有期徒刑8 月，
      前開2 罪，經定應執行有期徒刑1 年1 月確定，於92 年4
      月29日縮刑期滿執行完畢；復於93年間，因連續施用第一
      級毒品案件，經臺灣高等法院於93年10月28日以93年度上
      訴字第2289號判決判處有期徒刑1 年；又於93年間，因施
      用第二級毒品案件，經本院於94年1 月31日以93年度易字
      第704 號判決判處有期徒刑6 月，前開2 罪，經定應執行
      有期徒刑1 年4 月確定；另於94年間，因連續施用第一級
      毒品，經本院於94年8 月24日以94年度訴字第568 號判決
      判處有期徒刑1 年，經接續執行後，於95年12月28日縮短
      刑期假釋付保護管束出監，於96年7 月6 日縮刑期滿假釋
      未經撤銷，視同執行完畢。
（二）詎乙○○猶不知悔改，基於施用第一級毒品海洛因之犯意
      ，於97年10月21日下午某不詳時間，在其新竹市○區○○
      街76巷18號3 樓住處，以將第一級毒品海洛因摻水後置於
      注射針筒注射入體內之方式，施用第一級毒品海洛因1 次
      ；另基於施用第二級毒品甲基安非他命之犯意，於97年10
      月21日中午12時許，在其上開住所，以將第二級毒品甲基
      安非他命置於吸食器內燒烤後吸取其煙之方式，施用第二
      級毒品甲基安非他命1 次。嗣經警於同年10月23日下午5
      時45分許，持搜索票在上開住處執行搜索，扣得乙○○所
      有供施用第一級毒品海洛因所用之注射針筒2 支、盛裝第
      一級毒品海洛因所用之夾鏈袋3 個及供施用第二級毒品甲
      基安非他命所用之吸食器1 組等物，並得乙○○同意採集
      尿液送驗結果，呈嗎啡、可待因、安非他命、甲基安非他
      命之陽性反應，始悉上情。
（三）案經新竹市警察局第一分局報告臺灣新竹地方法院檢察署
      檢察官偵查起訴後，經檢察官聲請認罪協商判決。
三、處罰條文：
    毒品危害防制條例第10條第1項、第2項，刑法第11條前段、
    第47條第1項、第51條第5款、第38條第1項第2款。
四、沒收：扣案之注射針筒2 支、盛裝第一級毒品海洛因所用之
    夾鏈袋3 個，係被告乙○○所有供施用第一級毒品海洛因所
    用之物，另扣案之吸食器1 組，則係被告乙○○所有供施用
    第二級毒品甲基安非他命所用之物，分別經被告乙○○供承
    在卷（見本院卷第21頁），均爰依刑法第38條第1 項第2 款
    之規定，均沒收之。
五、協商判決除有刑事訴訟法第455條之4第1項第1款於本訊問程
    序終結前，被告撤銷協商合意或檢察官撤回協商聲請者；第
    2款被告協商之意思非出於自由意志者；第4款被告所犯之罪
    非第455條之2第1項所定得以協商判決者；第6款被告有其他
    較重之裁判上一罪之犯罪事實者；第7 款法院認應諭知免刑
    或免訴、不受理者情形之一，及違反同條第2 項「法院應於
    協商合意範圍內為判決；法院為協商判決所科之刑，以宣告
    緩刑或2 年以下有期徒刑、拘役或罰金為限」之規定者外，
    檢察官與被告均不得上訴。
六、如有前項得上訴之情形，得自收受宣示判決筆錄送達之日起
    10 日 內，向本院提出上訴書狀，上訴於第二審法院。
本案經檢察官王唯怡到庭執行職務。
中    華    民    國    98    年    2     月    24    日
                  刑事第九庭    書  記  官  林兆嘉
                                審判長法官  劉兆菊
以上筆錄正本係照原本作成。
中    華    民    國    98    年    2     月    24    日
                                書  記  官  林兆嘉
附錄本案論罪科刑法條全文：
毒品危害防制條例第10條
施用第一級毒品者，處6月以上5年以下有期徒刑。
施用第二級毒品者，處3年以下有期徒刑。


司法院資訊處製作；財團法人民間司法改革基金會備份。
